臺灣高等法院臺中分院刑事判決　　　　　　　　　　九十三年度上易字第八九○號
　　上　訴　人
　　即　被　告　甲○○
右上訴人因竊盜案件，不服臺灣台中地方法院九十三年度易緝字第三一○號中華民國
九十三年六月二十一日第一審判決（起訴案號：臺灣台中地方法院檢察署九十一年度
偵字第二一四八○號），提起上訴，本院判決如左：
    主      文
上訴駁回。
    事實及理由
一、本案經本院審理結果，認第一審判決認事用法及量刑均無不當，應予維持，並引
    用第一審判決書記載之事實、證據及理由（如附件）。被告雖於本院始否認有竊
    盜犯行，辯稱：當時雖有將乙○○所有ＤＶＤ光碟機一台及ＶＣＤ光碟片共二十
    六片取走，惟係向乙○○借用該光碟機及光碟片，並無竊盜之犯意云云。惟本件
    被告於九十一年十一月一日二十時許之夜間，意圖為自己不法之所有，侵入乙○
    ○之住宅，竊取乙○○所有ＤＶＤ光碟機一台及ＶＣＤ光碟片共二十六片，經乙
    ○○報警查獲之情事，業經原審法院認定明確，且被害人乙○○已於警訊及原審
    法院審理時指訴明確，被告所辯，應係諉卸之詞，不足採信。被告犯行堪以認定
    ，被告上訴意旨，否認犯罪，指摘原判決不當，為無理由，應予駁回。
二、據上論斷，應依刑事訴訟法第三百七十三條、第三百六十八條，判決如主文。
本案經檢察官丙○○到庭執行職務。
中      華      民      國      九十三     年     八      月   三十一   日
                                臺灣高等法院臺中分院刑事第十一庭
                                        審判長法  官  李  璋  鵬
                                              法  官  胡  森  田
                                              法  官  蕭  錦  鍾
右正本證明與原本無異。
不得上訴。
                                              書記官  蘇  昭  文
中      華      民      國      九十三     年     八      月   三十一   日
                                                                        Ｒ
臺灣臺中地方法院刑事判決                        九十三年度易緝字第三一號
    公  訴  人  臺灣臺中地方法院檢察署檢察官
    被      告  甲○○  男四十九歲（民國○○○年○月○○日生）
                        籍設南投縣竹山鎮○○里○○路一四八號
                        現居台中市○○路三八號八樓之八
                        身分證統一編號：Ｕ一0000000號
右列被告因竊盜案件，經檢察官提起公訴（九十一年度偵字第二一四八０號），本院
合議庭裁定由受命法官獨任進行簡式審判程序，判決如左：
    主  文
甲○○於夜間侵入住宅竊盜，處有期徒刑陸月，如易科罰金，以參佰元折算壹日。
    事  實
一、甲○○前居住台中市○區○○街一一０號四樓之二，於民國九十一年十一月一日
    二十時許之夜間，發現同街一一０號四樓之一之鄰居乙○○住宅大門遭不詳姓名
    者撬開，且乙○○及其家人均外出，竟意圖為自己不法之所有，侵入乙○○之該
    住宅，竊取乙○○所有ＤＶＤ光碟機一台及ＶＣＤ光碟片共二十六片，得手後搬
    回自己居處，預備供己使用。嗣於同日二十三時四十五分許，乙○○返家發現遭
    竊而報警處理，經警勘查現場後，認居住隔壁之甲○○涉有重嫌，乃前往查訪，
    甲○○見警來訪即心虛逃跑，惟最後仍為警追緝逮捕，並在甲○○前開居處起出
    乙○○失竊之ＤＶＤ光碟機一台及ＶＣＤ光碟片共二十六片。
二、案經台中市警察局第三分局報請台灣台中地方法院檢察署檢察官偵查起訴。
    理  由
一、本件被告甲○○所犯係死刑、無期徒刑、最輕本刑為三年以上有期徒刑以外之罪
    ，其於準備程序中就被訴事實為有罪之陳述，經告知簡式審判程序之旨，並聽取
    公訴人及被告之意見後，本院合議庭認為適宜而裁定由受命法官獨任進行簡式審
    判程序，先予敘明。
二、右揭犯罪事實，業據被告甲○○坦承不諱，核與被害人乙○○於警訊時指述之情
    節相符，並有台中市警察局第三分局扣押筆錄、現場圖、贓物保管收據各一份及
    照片五張附卷可稽，事證明確，被告犯行已堪認定。
三、核被告所為，係犯刑法第三百二十一條第一項第一款之加重竊盜罪。爰審酌被告
    曾因妨害風化案件，經本院判處有期徒刑六月，緩刑三年，於八十八年一月三十
    日確定（見卷附台灣高等法院被告全國前案紀錄表），仍不知悔改，事後坦承上
    情，態度尚佳，及其犯罪動機、目的、手段、所生危害等一切情狀，處以如主文
    所示之刑，並諭知易科罰金之折算標準。
據上論斷，應依刑事訴訟法第二百七十三條之一第一項、第二百九十九條第一項前段
，刑法第三百二十一條第一項第一款、第四十一條第一項前段，罰金罰鍰提高標準條
例第二條，判決如主文。
中      華      民      國      九十三      年    六    月    二十一    日
                                臺灣臺中地方法院刑事第八庭
                                        法  官  鍾  堯  航
右正本證明與原本無異。
如不服本判決，應於送達後十日內向本院提出上訴狀（須附繕本），上訴於台灣高等
法院台中分院。
                                        書記官
中      華      民      國      九十三      年    六    月    二十一    日
附錄論罪科刑法條
刑法第三百二十一條
犯竊盜罪而有左列情形之一者，處六月以上五年以下有期徒刑：
  一  於夜間侵入住宅或有人居住之建築物、船艦，或隱匿其內而犯之者。
  二  毀越門扇、牆垣或其他安全設備而犯之者。
  三  攜帶兇器而犯之者。
  四  結夥三人以上而犯之者。
  五  乘火災、水災或其他災害之際而犯之者。
  六  在車站、埠頭而犯之者。
前項之未遂犯罰之。
